臺灣臺中地方法院刑事判決　　　　　　　96年度訴字第2058號
公　訴　人　臺灣臺中地方法院檢察署檢察官
被　　　告　甲○○
　　　　　　　　　　現於臺灣臺中看守所羈押中
　　　　　　丙○○　30歲民.
　　　　　　　　　　現於臺中看守所附設勒戒所執行勒戒中
上列被告因搶奪案件，經檢察官提起公訴（96年度偵字第10671
、13085號），被告於準備程序就被訴事實為有罪之陳述，本院
合議庭裁定由受命法官獨任進行簡式審判程序，並予判決如下：
    主    文
甲○○犯搶奪罪，處有期徒刑捌月，減為有期徒刑肆月；又犯竊
盜罪，處有期徒刑肆月，減為有期徒刑貳月，扣案之鑰匙壹支沒
收之；又共同犯搶奪罪，共三罪，各處有期徒刑捌月，均減為有
期徒刑肆月，應執行有期徒刑壹年肆月，扣案之鑰匙壹支沒收之
。
丙○○共同犯搶奪罪，共三罪，各處有期徒刑捌月，均減為有期
徒刑肆月，應執行有期徒刑拾壹月。
    犯罪事實
一、甲○○意圖為自己不法所有，於民國96年4月15日下午13時
    許，乘騎機車行經臺中市○○○路，見辛○○剛打開小客車
    車門下車，認有機可趁，乃將機車騎向辛○○身邊，乘辛○○不及防備之際，徒手搶奪辛○○手上之皮包，得手後往前
    方逃逸，並將皮包內之新臺幣（下同）4千元取出花用，其
    餘身分證、健保卡、信用卡、存摺、印章及皮包均丟棄路旁
    水溝。
二、甲○○意圖為自己不法所有，於96年4月21日20時許，在臺
    中市○○○○路，以自備之鑰匙1支，竊取己○○所有停放
    於該處之BMI-581號機車，得手後供己使用。
三、甲○○與丙○○，因缺錢花用，竟共同基於意圖為自己不法
    所有之搶奪的犯意聯絡，分別於96年4月19日22時許、96 年
    4月24日10時許、96年4月24日12時許，由甲○○乘騎機車搭
    載丙○○，分別行經臺中市○○街○段、同市○○路與公理
    街口、臺中縣大里市○○路735巷巷口，見戊○○、丁○○
    、庚○，均獨自一人騎車行經該處，認有機可趁，甲○○乃
    將機車騎向戊○○、丁○○、庚○身邊，乘戊○○、丁○○
    、庚○均不及防備之際，由丙○○徒手搶奪戊○○、丁○○
    、庚○放在車上之皮包，得手後駕車逃逸，並將戊○○皮包
    內之1100元、丁○○皮包內之10,000元、庚○皮包內之100
    餘元取出朋分花用，其餘證件丟棄水溝。嗣經警循線查獲上
    情。
四、案經己○○、辛○○、戊○○、丁○○、庚○訴由臺中市警
    察局第一分局報請臺灣臺中地方法院檢察署檢察官偵查起訴
    。
    理    由
一、上揭犯罪事實，業據被告甲○○、丙○○於本院審理時均坦
    承不諱，核與被害人己○○、丁○○在警詢時及被害人辛○○、戊○○、庚○於警詢中及檢察官偵訊時所指訴之情節相
    符，並有現場圖1份、現場相關照片18張、被害人損失財物
    一覽表2張、贓物認領保管單3張附卷可佐，並有鑰匙1支扣
    案可證，是被告2人之自白核與事實相符，本件事證明確，
    其等上揭犯行均應堪認定。
二、就犯罪事實一、二部分，核被告甲○○所為，係犯刑法第32
    5條第1項之搶奪罪及同法第320條第1項之竊盜罪；就犯罪事
    實三部分，被告甲○○及丙○○所為，均係犯刑法第325條
    第1項之搶奪罪，且被告2人就此部分，有犯意聯絡及行為分
    擔，為共同正犯；被告甲○○所犯上揭竊盜罪及搶奪罪4罪
    間，以及被告丙○○所犯上開搶奪3罪間，均屬犯意各別，
    行為互異，為數罪，應予分論併罰；爰審酌被告2人均有搶
    奪罪之前科紀錄，且係年輕力壯之人，不思以正常途徑賺取
    財物，反以暴力手段搶奪他人之皮包取得財物，被告甲○○
    竊取他人財物，危害社會安全秩序，惡行非輕，以及所竊物
    品價值之犯罪所生危害，並其等於犯罪後終能於本院審理時
    坦承全部犯行，態度尚佳等一切情狀，分別量處如主文所示
    之刑。另九十六年罪犯減刑條例業於96年7月4日公布，並自
    96年7月16日施行，該條例第2條明文規定：「犯罪在中華民
    國96年4月24日以前者，除本條例另有規定外，依下列規定
    減刑：三、有期徒刑、拘役或罰金，減其刑期或金額二分之
    一」，本件被告甲○○及丙○○所犯上揭竊盜及搶奪罪之犯
    罪時間，均係在96年4月24日以前，則依上開規定，減其有
    期徒刑二分之一，並定其應執行之刑，以示懲儆；扣案之錀
    匙1支，為被告甲○○所有，且供其為上開竊盜犯行所用之
    物，爰依刑法第38條第1項第2款規定，宣告沒收之。
據上論斷，應依刑事訴訟法第273條之1條第1項、第299條第1項
前段，刑法第325條第1項、第320條第1項、第28條、第38條第1
項第2款、第51條第5款，刑法施行法第1之1條，中華民國96年罪
犯減刑條例第2條第1項第3款、第7條、第10條，判決如主文。
本案經檢察官乙○○到庭執行職務。
中　　華　　民　　國　　96　　年　　8 　　月　　8 　　日
                    刑事第一庭  法  官　楊曉惠
上正本證明與原本無異。
如不服本判決，應於送達後10日內向本院提出上訴狀（須附繕本
）。
                                書記官　陳玲誼
中　　華　　民　　國　　96　　年　　8 　　月　　8 　　日
附錄本案論罪科刑法條：
刑法第325條第1項
意圖為自己或第三人不法之所有，而搶奪他人之動產者，處6月
以上5年以下有期徒刑。
刑法第320條
意圖為自己或第三人不法之所有，而竊取他人之動產者，為竊盜
罪，處5年以下有期徒刑、拘役或5百元以下罰金。
意圖為自己或第三人不法之利益，而竊佔他人之不動產者，依前
項之規定處斷。
前二項之未遂犯罰之。
